臺灣嘉義地方法院刑事判決　　　　　　 95年度簡上字第246號
上　訴　人
即　被　告　甲○○
選任辯護人　楊勝夫 律師
上列上訴人即被告因竊盜案件，不服本院民國95年9月26日95年
度嘉簡字第1376號第一審刑事簡易判決（聲請簡易判決處刑案號
：臺灣嘉義地方法院檢察署95年度偵字第6405號），提起上訴，
本院管轄第二審之合議庭判決如下：
    主  文
上訴駁回。
    事  實
一、甲○○意圖為自己不法之所有，於民國95年8月1日晚間8時
    40分許，騎乘車牌號碼LYT-197號機車至嘉義市○區○○路
    115號「7-11便利商店」，於同時日49分許徒手竊取該店店
    長乙○○所管領之綠油精1瓶，得手後藏置於左側褲子口袋
    內離去，嗣為乙○○核對監視錄影器畫面發覺報警查獲。
二、案經嘉義市警察局第一分局報請臺灣嘉義地方法院檢察署檢
    察官偵查聲請簡易判決處刑。
    理  由
一、證據能力部分：
(一)、按被告以外之人於審判外之陳述，雖不符前四條之規定，而
    經當事人於審判程序同意作為證據，法院審酌該言詞陳述或
    書面陳述作成時之情況，認為適當者，亦得為證據，刑事訴
    訟法第159條之5第1項定有明文。查證人即被害人乙○○於
    警詢時之陳述、扣押物品目錄表、扣押筆錄、贓物認領保管
    單等證據，固屬被告以外之人於審判外之陳述，且不符刑事
    訴訟法第159條之1至第159條之4該4條之規定，惟因當事人
    同意作為證據，有本院95年11月27日準備程序筆錄1份在卷
    足憑，本院審酌該言詞陳述作成時之情況，並無證明力明顯
    過低，或該證據係違法取得之情，以之為證據並無不適當之
    情，爰依上開規定，將證人即被害人乙○○於警詢時之陳述
    、扣押物品目錄表、扣押筆錄、贓物認領保管單等證據，作
    為論罪之證據使用。
(二)、按被告以外之人（按含共同被告、共犯、被害人、證人等）
    ，於偵查中向檢察官所為之陳述，性質上雖亦屬傳聞證據（
    審判外之陳述），然因檢察官依法有訊問被告、證人及鑑定
    人之權，而檢察官向被告以外之人所取得之陳述，原則上均
    能遵守法律規定，不致違法取供，其可信性極高，為兼顧理
    論與實務，因而於刑事訴訟法第159條之1第2項規定，除顯
    有不可信之情況者外，得為證據（參考刑事訴訟法第159條
    之1立法理由）。查證人乙○○於95年9月14日偵查中之證詞
    無顯不可信之情況，且被告及選任辯護人均同意作為證據，
    應認具證據能力。
二、被告甲○○不爭執及辯解如下：
(一)、訊據被告對於下列各點均無異詞：
１、被告於95年8月1日晚間8時40分許，騎乘車牌號碼LYT-197
    號機車至嘉義市○區○○路115號「7-11便利商店」。
２、被告於便利店內，有自架上拿取綠油精1瓶。
３、被告於95年8月27日警詢時提出未拆封之綠油精1瓶，表示要
    交回店家。
４、被告於警詢、偵訊時自白均未遭強暴脅迫。
(二)、被告矢口否認竊取便利商店內之綠油精，辯稱：
１、警詢時因為開學在即，擔心影響學業，警察表示如果承認偷
    竊就可以回家，所以才承認。
２、於警局交出之綠油精乃伊在嘉義市○○街124號宏益西藥房
    所購買，並非在上開便利商店竊取。
３、當時在便利商店貨架上拿取之綠油精因為後來覺得不需要，
    所以放回漫畫架上，並未攜出店外（本院審理時又改稱可能
    放在飲料架後面的掛籃）。
４、請查明「7-11便利商店」販賣之綠油精外包裝上批號與西藥
    房販賣之綠油精外包裝批號是否相同。
三、認定犯罪事實所憑之證據及其認定之理由：
(一)、訊據被告於警詢時坦承於上開時地竊取綠油精之犯行（見警
    卷第1、2頁），且於接受警方製作筆錄後，至家中取出未拆
    封綠油精1瓶，交予警方歸還被害人乙○○等情，此為被告
    自認無訛，且有扣押筆錄、扣押物品目錄表、贓物認領保管
    單等附卷可參（見警卷第9、10、12頁）。被告復於偵查中
    表示：我選擇承認我有偷竊（見偵卷第7頁）等語。而被告
    現係大學生，明知偷竊之不法意義，及在社會上所受之貶抑
    評價，當無明知自身清白，而仍承認偷竊之理，抑且，基於
    一般人趨吉避害之心理及利己心，豈有編飾不實之事實，使
    自己獲罪之理。況被告坦承於警詢、偵訊時之自白並未遭到
    強暴、脅迫，被告雖辯稱警員以伊承認犯罪即可回家為誘餌
    云云，然被告如確實未竊取上開綠油精，僅是希望坦承犯罪
    後可儘速離開警局，又豈有再自家中取出未拆封之綠油精1
    瓶，返還被害人之可能？
(二)、再者，證人乙○○即上開便利商店店長本院審理時證稱：95
    年8月27日至長榮派出所製作筆錄後警員交付之未拆封綠油
    精1瓶，與店內販售之綠油精包裝大小、包裝、色澤、規格
    均相同，且綠油精工廠賣給西藥房或便利商店之條碼都是相
    同，店內收銀機也刷得出來，綠油精於進貨時條碼就已經打
    在外包裝上，便利商店沒有另外再貼條碼等語，可見，被告
    於警局提出之綠油精，與證人擔任店長之便利商店販售之商
    品完全相同。至於被告固另抗辯於警局交還證人乙○○之綠
    油精係伊在嘉義市○○街124號宏益西藥房所購買云云，卻
    無法提出購入之發票或其他證據可供查證，是被告此部分所
    辯，是否屬實，自難謂為無疑。
(三)、被告確實於上開時地自貨架上拿取綠油精1瓶等情，除據被
    告坦白承認外，並有監視錄影翻拍照片（見警卷第13頁）及
    檢察事務官95年9月20日勘驗筆錄（見偵卷第14、15頁）附
    卷可參。且證人乙○○於警詢及偵訊時證稱：因95年8月1日
    當晚清點店內商品時發現少了綠油精1瓶，乃調閱監視錄影
    器所攝得之影像，發現一名竊賊（即被告）於95年8月1日20
    時48分許進入店內，於20時49分許拿取綠油精1瓶放在左手
    手心內，他只有拿雜誌及飲料到櫃檯結帳，後來伊有去漫畫
    （雜誌）架上面找，但是沒有找到綠油精，且監視錄影器有
    拍攝到被告所騎乘機車之車牌，方向警方報案找尋被告等語
    （見警卷第5、6頁，偵卷第11頁）。況證人乙○○於本院96
    年1月11日審理時另陳稱，其不想追訴被告，而請求予被告
    緩刑之諭知等語（審判筆錄第14頁），可見，證人乙○○應
    無設詞構陷被告之情，其證詞應堪採信。
(四)、被告於本院95年11月27日準備程序時先辯稱：伊拿取綠油精
    後因為覺得不需要所以放到漫畫架後面云云；惟經公訴人於
    96 年1月11日本院審判庭時再詢以：根據檢察事務官勘驗錄
    影光碟筆錄，你以右手拿漫畫，左手放口袋附近，如何將綠
    油精放上漫畫架？等情後；被告旋又改稱：其實我不確定是
    放在漫畫或飲料架附近，綠油精好像是丟在飲料架後方的掛
    籃等語（見上開審判筆錄第11頁）。則被告先是於警詢時承
    認竊盜，後改稱有將綠油精放回漫畫（雜誌）架上，再改稱
    係放回飲料架後方掛籃，前後辯解反覆不一，實難遽加採信
    。沿被告如確實未將上開綠油精攜出店外，豈有不在警詢時
    即時表示該綠油精放置之處所，要求被害人乙○○前往該貨
    架尋找之理？更可見被告抗辯之情虛。
(五)、綜上所述，被告竊盜犯行，至為灼然，本件事證明確，被告
    犯行洵堪認定，應予依法論科。
四、原審以被告前開犯行罪證明確，依刑法第320條第1項、第41
    條第1項前段，刑法施行法第1條之1第1項、第2項前段，逕
    以簡易判決判處被告拘役10日，並諭知如易科罰金以新台幣
    1000元折算1日。經核其認事用法均無違誤，量刑亦尚屬妥
    適，上訴人提起上訴，否認犯罪云云，並不可採，已如上述
    。上訴人之上訴，為無理由，應予駁回。
據上論斷，應依刑事訴訟法第455條之1第1項、第3項、第368條
，判決如主文。
本案經檢察官陳慧玲到庭執行職務。
中　　華　　民　　國　　96　　年　　1　　月　　25　　日
                  刑事第五庭  審判長法　官　林信旭
                                    法  官  張道周
                                    法  官  洪嘉蘭
上列正本證明與原本無異。
本件不得上訴。
中　　華　　民　　國　　96　　年　　1　　月　　25　　日
                                　　書記官　吳明蓉
